【裁判字號】    97,訴,7
【裁判日期】    970122
【裁判案由】    毒品危害防制條例
【裁判全文】
臺灣基隆地方法院刑事判決                 97年度訴字第7號
公  訴  人  臺灣基隆地方法院檢察署檢察官
被      告  乙○○
                  （現另案於臺灣基隆監獄基隆分監執行中）
上列被告因違反毒品危害防制條例案件，經檢察官提起公訴（96
年度毒偵字第3075號），被告就被訴事實為有罪之陳述，本院合
議庭裁定由受命法官獨任進行審判，經改依簡式審判程序審理後
判決如下：
    主  文
乙○○施用第二級毒品，累犯，處有期徒刑肆月；又施用第一級
毒品，累犯，處有期徒刑捌月。應執行有期徒刑拾月。
    事  實
一、乙○○前因施用毒品案件，經臺灣臺中地方法院裁定送觀察
    勒戒後，認無繼續施用毒品之傾向，於民國94年3 月18日執
    行完畢釋放出所，並由臺灣臺中地方法院檢察署檢察官於同
    日以94年度毒偵字第1217號為不起訴處分確定。又因施用第
    一級、第二級毒品案件，經本院於94年10月19日以94年度訴
    字第673 號判決，判處有期徒刑6 月、3 月，應執行有期徒
    刑8 月確定。再因施用第一級毒品案件，經本院於95年4 月
    20日以95年度基簡字第355 號判決，判處有期徒刑6 月確定
    。其於95年2 月14日入監接續執行上開有期徒刑8 月、6 月
    後，於96年1 月4 日假釋出監，同年3 月20日假釋期滿未經
    撤銷假釋，未執行之刑以已執行論，而視為執行完畢。再因
    施用第一級毒品案件（施用時間：96年2 月4 日至同年6 月
    23日），經本院於96年度訴字第290 號判決，判處有期徒刑
    7 月確定。又因施用第二級毒品案件（施用時間：96年6 月
    22日），經本院於96年9 月13日以96年度易字第521 號判決
    ，判處有期徒刑4 月確定（其現入監執行上開有期徒刑7 月
    、4 月中）。復因施用第一級、第二級毒品案件，經本院於
    96年12月25日以96年度訴字第809 號判決，判處有期徒刑7
    月、3月，應執行有期徒刑9 月（尚未確定）。
二、詎乙○○猶未戒斷毒癮，於觀察勒戒執行完畢後之5 年內，
    復基於施用第二級毒品安非他命之犯意，於96年10月24日中
    午12時許，在基隆市安樂區○○○路208 巷174 弄24號4 樓
    住處，以將第二級毒品安非他命置於玻璃球內燒烤，再吸食
    所產生煙霧方式，施用第二級毒品安非他命1 次；另基於施
    用第一級毒品海洛因之犯意，於同年月26日晚間11時許，同
    在上址住處，以將第一級毒品海洛因摻水注入注射針筒，再
    施打血管之方式，施用第一級毒品海洛因1 次。嗣為警據報
    於同年月27日晚間11時40分許，前往乙○○上址住處查緝施
    用毒品嫌犯時，在該址前樓梯間見其神情有異，經上前盤查
    時查獲。
三、案經臺北市政府警察局內湖分局報告臺灣基隆地方法院檢察
    署檢察官偵查後起訴。
    理  由
壹、程序事項：
    本件被告乙○○所犯者非為死刑、無期徒刑、最輕本刑為3
    年以上有期徒刑之罪或高等法院管轄第一審案件，其於準備
    程序進行中，先就被訴事實為有罪之陳述，經告知其簡式審
    判程序之旨，並聽取公訴人、被告之意見後，本院業已依刑
    事訴訟法第273 條之1 第1 項之規定，裁定由受命法官獨任
    以簡式審判程序進行本案之審理。
貳、實體事項：
一、上開事實，業據被告於本院審理時坦承在卷，且其為警查獲
    時所採集之尿液送驗結果，呈安非他命、甲基安非他命、嗎
    啡及可待因之陽性反應，有台灣尖端先進生技醫藥股份有限
    公司濫用藥物檢驗報告1 紙附卷可稽，足徵被告之自白與事
    實相符，可以採信。又其前因施用毒品案件，經執行觀察勒
    戒後，於94年3 月18日執行完畢釋放出所等情，亦有臺灣高
    等法院被告前案紀錄表1 份存卷可憑。綜上，本案事證明確
    ，被告於觀察勒戒執行完畢後5 年內，再施用第一級、第二
    級毒品之犯行洵堪認定，應依法論科。
二、論罪科刑：
  (一)查海洛因、安非他命分係毒品危害防制條例第2 條第2 項第
    1 款、第2 款所定之第一級、第二級毒品，被告非法施用第
    一級毒品海洛因及第二級毒品安非他命之行為，係犯毒品危
    害防制條例第10條第1 項、第2 項之施用第一級、第二級毒
    品罪。被告因施用而持有第一級毒品海洛因及第二級毒品安
    非他命之低度行為，應為施用第一級、第二級毒品之高度行
    為所吸收，均不另論罪。
  (二)被告上開所犯施用第一級毒品罪、第二級毒品罪，犯意各別
    ，行為不同，應予分論併罰。
  (三)被告前曾受如事實欄所示之有期徒刑執行完畢，有臺灣高等
    法院被告前案紀錄表在卷可按，其於有期徒刑執行完畢後，
    5 年以內故意再犯本件有期徒刑以上之罪，為累犯，其所犯
    上開2罪，均應依法加重其刑。
  (四)爰審酌被告犯罪之動機、曾有施用毒品之前科仍不知戒除，
    惟犯罪後坦承犯行，且所犯施用毒品犯行乃戕害自己身心健
    康，並未危及他人等一切情狀，分別量處如主文所示之刑，
    並定其應執行之刑。
據上論斷，應依刑事訴訟法第273條之1第1項、第299條第1 項前
段，毒品危害防制條例第10條第1 項、第2 項、第23條第2 項，
刑法第11條前段、第47條第1 項、第51條第5 款，判決如主文。
本案經檢察官甲○○到庭執行職務。
中    華    民    國    97    年    1    月    22    日
                  刑事第一庭法  官    劉桂金
以上正本證明與原本無異。
如不服本判決應於收受本判決後10日內向本院提出上訴書狀，其
未敘述上訴理由者，並得於提起上訴後10日內向本院補提理由書
狀（均須按他造當事人之人數附繕本）「切勿逕送上級法院」。
中    華    民    國    97    年    1    月    22    日
                            書記官    鄧順生
附錄論罪法條：
毒品危害防制條例第10條
施用第一級毒品者，處 6 月以上 5 年以下有期徒刑。
施用第二級毒品者，處 3 年以下有期徒刑。


司法院資訊處製作；財團法人民間司法改革基金會備份。
